【裁判字號】    97,簡抗,3
【裁判日期】    971218
【裁判案由】    違反電子遊戲場業管理條例等
【裁判全文】
臺灣臺中地方法院刑事裁定               97年度簡抗字第3號
抗  告  人  甲○○
即  被  告
上列抗告人即被告因違反電子遊戲場業管理條例等案件，不服本
院臺中簡易庭於中華民國九十七年十月七日九十七年度中簡字第
二○九九號裁定，提起抗告，本院管轄之第二審合議庭裁定如下
：
    主    文
抗告駁回。
    理    由
一、抗告意旨略以：本人於台中醫院與中國醫藥大學附設醫院住
    院期間，有一名綽號「阿裕」之人無故擺放電子遊戲機具於
    修配廠，本人經營汽車修配廠噴漆工作，對於「阿裕」無故
    擺放電子遊戲機具在修配廠，也無法聯絡「阿裕」將電子遊
    戲器材運除本修配廠，造成本人受罰款，成為共同正犯，因
    本人無意犯行，請予以減除罰款及減除刑法。
二、原審裁定意旨認：(一)按提起上訴，應於送達判決後十日內為
    之；原審法院認為上訴不合法律上之程式或法律上不應准許
    或其上訴權已經喪失者，應以裁定駁回，刑事訴訟法第三百
    四十九條、第三百六十二條前段規定甚明；(二)經查：被告因
    違反電子遊戲場業管理條例等案件，經本院臺中簡易庭以九
    十七年度中簡字第二○九九號判處罪刑後，該刑事簡易判決
    書正本業已於九十七年九月三日向被告甲○○之住所即台中
    縣大里市○○路163號送達，並由被告本人親收等情，有送
    達證書附卷可稽，再加計在途期間三日，於九十七年九月十
    六日上訴期間即已屆至。被告乃遲至同年月十九日始向本院
    遞狀上訴，顯已逾十日之法定期間，其上訴權業已喪失，且
    無從補正，應予駁回等語。
三、經查：依本院九十七年度中簡字第二○九九號卷第十九頁所
    附之送達證書一紙所示，本院臺中簡易庭於九十七年八月二
    十八日九十七年度中簡字第二○九九號刑事簡易判決正本業
    於九十七年九月三日向被告之住所台中縣大里市○○里○○
    路163號，為郵務送達，並由被告甲○○親自簽名收受，完
    成送達。被告於收受後再加計在途期間三日，其上訴期間於
    九十七年九月十六日即已屆至。被告遲至九十七年九月十九
    日，始提起上訴（參本院九十七年度中簡字第二○九九號卷
    第二十七頁），顯已逾十日之上訴法定期間，其上訴顯於法
    不合。準此，原審依刑事訴訟法第四百五十五條之一第三項
    、第三百六十二條規定，裁定駁回被告之上訴，經核於法尚
    無不合。本件抗告為無理由，應予駁回。
四、依刑事訴訟法第四百五十五條之一第五項、第四百十二條，
    裁定如主文。
中    華    民    國    97    年    12    月    18    日
                  刑事第七庭  審判長法 官  陳如玲
                                    法 官  高文崇
                                    法 官  郭德進
上正本證明與原本無異。
不得抗告。
                                    書記官 陳惠玲
中    華    民    國    97    年    12    月  18      日


司法院資訊處製作；財團法人民間司法改革基金會備份。
